臺灣士林地方法院刑事判決
111年度審易緝字第23號
公  訴  人  臺灣士林地方檢察署檢察官許恭仁
被      告  周亭慧


上列被告因詐欺案件，經檢察官聲請簡易判決處刑（110 年度偵
字第14690 號），本院士林簡易庭認不宜以簡易判決處刑（110 
 年度士簡字第600 號），簽移本院改依通常程序審理，被告於
本院準備程序中就被訴事實復為有罪陳述，經本院合議庭裁定由
受命法官獨任行簡式審判程序審理後，茲判決如下：
    主  文
周亭慧犯刑法第三百三十九條第三項、第一項之詐欺取財未遂罪
，處有期徒刑參月，如易科罰金，以新臺幣壹仟元折算壹日；扣
案之三星廠牌行動電話壹支（含ΟΟΟΟΟΟΟΟΟΟ一號SIM  卡一張，I
MEI號碼：ΟΟΟΟΟΟΟΟΟΟΟΟΟΟΟ號、ΟΟΟΟΟΟΟΟΟΟΟΟΟΟΟ號）沒收，未
扣案之犯罪所得新臺幣壹仟貳佰元沒收，於全部或一部不能沒收
或不宜執行沒收時，追徵其價額。
    事實及理由
一、本件犯罪事實及證據，除更正附件聲請簡易判決處刑書所載
    「翔來也捌捌」為「翔來也捌捌捌」，並補充「被告周亭慧
    於本院準備程序及審理中之自白」作為證據外，其餘均引用
    如附件聲請簡易判決處刑書之記載。　　
二、核被告所為，係犯刑法第339 條第3 項、第1 項之詐欺取財
    未遂罪。依被告在警詢中所述，其係在前往便利商店領取本
    案包裹時，為埋伏警員當場查獲（偵查卷第5 頁背面），可
    知黃○安雖已受本案詐欺集團所愚，寄出本案裝有金融卡之
    包裹，然被告在為警查獲時，也尚未領得前開包裹，是被告
    本次之詐欺犯行，僅屬未遂，檢察官認其已達既遂程度，依
    上說明，尚難採取，惟此尚未涉及罪名之變更，故無庸變更
    其起訴法條（最高法院101 年度台上字第3805 號判決要旨
    參照）。被告與指揮其前往領取包裹之上手「翔來也捌捌捌
    」，就本案犯行間有犯意聯絡及行為分擔，為共同正犯。
三、檢察官已在聲請簡易判決處刑書內具體記載被告前曾因施用
    毒品案件，遭法院分別判處有期徒刑4 月、5 月確定，經合
    併定應執行刑為有期徒刑7 月確定後，送監執行至民國107 
     年10月26日執行完畢等前科事實，理由中並引用臺灣士林
    地方檢察署刑案資料查註紀錄表為證，請求依累犯規定酌量
    加重其刑（最高法院刑事大法庭110 年度台上大字第5660號
    裁定意旨參照），經核上情屬實，準此，被告於上開案件之
    有期徒刑執行完畢後，5 年內故意再犯本件有期徒刑以上刑
    之罪，依刑法第47條第1 項規定，固為累犯，然衡酌被告前
    次均係因施用毒品案件受刑，與本案詐欺之犯罪類型並不相
    同，兩者之關聯性不高，若據此加重其刑，罪刑之間似不相
    當，本院復已將其犯罪前科與執行情形，列為相關量刑因素
    之一，參酌司法院大法官會議釋字第775 號解釋意旨，爰僅
    依上引刑法第47條規定加重其最高法定本刑，而不加重其最
    低法定本刑。被告本案之詐欺犯行，如上所述，僅止於未遂
    ，爰依刑法第25條第2 項規定減輕其刑。被告之刑同時有上
    述加重與減輕之情形，依刑法第71條第1 項規定，先加後減
    之。
四、爰審酌被告前曾因幫助洗錢等案件，經臺灣新北地方法院以
    110 年度審金簡字第56號判決判處罪刑確定，有臺灣高等法
    院被告前案紀錄表及上開案件之判決書在卷可考，顯然未能
    從前案判決吸取教訓，再犯率高，犯罪之動機、目的，不外
    缺錢花用，並無特別可憫，其在本案所從事之「取簿手」工
    作，較諸隱身幕後指揮規劃或電話詐騙被害人之詐欺集團核
    心成員而言，屬於犯罪分工中較為低階，接受指揮支配之角
    色，涉案情節較輕，犯後並坦承犯行，惟並未能與黃○安達
    成和解，另斟酌被告之年齡智識、生活經驗、家庭及經濟狀
    況與其他一切情狀，量處如主文所示之刑，並諭知易科罰金
    之折算標準，以示懲儆。
五、沒收處分：
  1.扣案之三星廠牌行動電話1 支（含0000000000號SIM 卡1 張
    ，IMEI號碼：000000000000000號、000000000000000號），
    據被告所供，係該詐欺集團交付給其使用，供本案犯罪聯絡
    所用之物（偵查卷第6 頁），應認已歸被告所有，依刑法第
    38條第2 項前段規定沒收。
  2.被告陳稱略以：1 天的報酬是新臺幣（下同）1200元，對方
    有先給伊1500元，但要再扣除領包裹及交通費等語（偵查卷
    第6 頁背面、第42頁），故其本案的不法所得為1200元，而
    前開不法所得既未扣案，被告亦尚未返還或賠償被害人，應
    依刑法第38條之1 第1 項前段、第3 項規定宣告沒收，於全
    部或一部不能沒收或不宜執行沒收時，追徵其價額。
  3.扣案之金融卡係黃○靖所有，非被告之物，不需沒收；至其
    餘扣案物與本案無關，亦無須沒收，併此敘明。
據上論斷，應依刑事訴訟法第273 條之1 第1 項、第299 條第1 
 項前段、第310 條之2 、第454 條，刑法第28條、第339 條第3
  項、第1 項、第47條第1 項、第25條第2 項、第41條第1 項前
段、第38條第2 項前段、第38條之1 第1 項前段、第3 項，刑法
施行法第1 條之1 第1 項，判決如主文。
本案經檢察官靳開聖到庭執行職務。
中　　華　　民　　國　 111  　年　　11　　月　　21　　日
                  刑事第十庭法　官  陳彥宏   
以上正本證明與原本無異。
如不服本判決應於收受送達後20日內向本院提出上訴書狀，並應
敘述具體理由。其未敘述上訴理由者，應於上訴期間屆滿後20日
內向本院補提理由書(均須按他造當事人之人數附繕本)，「切勿
逕送上級法院」。
因疫情而遲誤不變期間，得向法院聲請回復原狀。
                            書記官  李文瑜 
中　　華　　民　　國　 111  　年　　11　　月　　21　　日
附錄本案論罪科刑法條：
中華民國刑法第339條
意圖為自己或第三人不法之所有，以詐術使人將本人或第三人之
物交付者，處五年以下有期徒刑、拘役或科或併科五十萬元以下
罰金。
以前項方法得財產上不法之利益或使第三人得之者，亦同。
前二項之未遂犯罰之。